# 求助陈版，在建工程可否转入使用权资产/长期待摊费用

提问人：wx_6232c735dbb1 时间：2022-11-09 09:49:15
陈版主，请教如下两个问题：
1 、公司与政府签订了 3 年期租赁合同，租金先付后返，租赁开始日公司将陆续投入 2500 万装修，之后政府将以补贴形式补贴 2000 万，租赁期结束后，公司对厂房及投入的装修均无所有权，那么对于装修部分是不是应该在装修结束后确认使用权资产？装修期预计3-6个月，这期间发生的费用是否应该入在建工程？
2 、公司签订一份 5 年期租赁合同，适用新租赁准则，装修期半年，在装修期内找工程监理等进行施工，是否可以将装修期间发生的费用计入在建工程，在完成装修时一次性转入长期待摊，在后续使用期间摊销？

回答人：chenyiwei
对租入房产的装修支出应确认长期待摊费用，不能计入使用权资产成本。
该项长期待摊费用的摊销年限为以下两者中的较短年限： 1 、该装修本身的可使用年限； 2 、剩余租赁期。
装修施工期间，不使用“在建工程”科目，而是直接在“长期待摊费用”科目中归集装修成本，也可以列报为其他非流动资产。